Inventaris van het archief van de Onder-prefect en Districtscommissaris van het arrondissement Den Haag, 1811-1814
Nationaal Archief, Den Haag
Onder-prefect 's-Gravenhage
1811-1814
35704
12.50 meter; 335 inventarisnummers.
Normale geschreven, getypte en gedrukte documenten, geen bijzondere handschriften.
Nationaal Archief, Den Haag
Onderprefect in het arrondissement 's-Gravenhage, 1811-1813
Districts-commissaris in het arrondissement 's-Gravenhage, 1813-1814
De onder-prefect vervulde een rol als schakel tussen de prefect en de gemeenten van het arrondissement. Hij werd bijgestaan door een arrondissementsraad. Het archief van de onder-prefect en van zijn rechtsopvolger, de districtscommissaris, bevat o.a. (agenda's van) ingekomen stukken en kopieboeken van uitgaande brieven. Verder zijn de stukken rubrieksgewijs geordend met uiteenlopende rubrieken als bestuur, gemeenten, justitie, kerkelijke zaken, militaire zaken, onderwijs en volksgezondheid.
Archiefvorming
Geschiedenis van de archiefvormer
Bestuurlijke organisatie en grondgebied
Bij de inlijving van het koninkrijk Holland in het Franse keizerrijk werd het eerste kwartier Leiden van het departement Maasland voortgezet als arrondissement Den Haag met de hoofdplaats Den Haag. Dit arrondissement werd bij Keizerlijk decreet van 21 oktober 1811 verminderd met het arrondissement Leiden, welke regeling per 1 januari 1812 met de benoeming van een onder-prefect aldaar inging. Ook Den Haag moest enige tijd op een eigen onder-prefect wachten, gedurende welke periode de prefect deze functie vervulde. Bij Keizerlijk decreet van 7 april 1811 werd Charles Henri David de Gestas (1787 -1847) als nieuwe onder-prefect benoemd, waarna hij op 7 juni nadien de eed aflegde
Archief prefectuur, inv.nr. 251, fo. 35 verso.
. Zijn kantoor bleef in het gebouw van de prefectuur aan de Kneuterdijk gevestigd, waar hij in functie bleef tot het eind van de Franse periode.
Na de aftocht van de Fransen in november 1813 werd C. van der Spiegel bij besluit van het Algemeen bestuur van 28 november 1813, nr. 26, tot districtscommissaris benoemd
Archief Staatssecretarie, inv.nr. 1.
. Het centrale bestuur ging in de loop van het volgende jaar over tot opheffing van het bestuur van de provincies zoals dat van Napoleon was geërfd. Bij Koninklijk Besluit van 6 September 1814, nr. 38, werd bepaald, dat de functie van districtscommissaris per 31 december 1814 zou worden opgeheven. Bij Koninklijk Besluit van 26 december 1814, nr. 51, werd bepaald, dat opheffing zou worden uitgesteld tot 1 maart 1815, waarmee inderdaad een einde kwam aan het bestuur uit de Franse tijd.
Taken
De onder-prefect was de schakel tussen de prefect en de gemeenten van het arrondissement. Als zodanig was hij hem verantwoording schuldig voor de uitvoering van het bestuur. De taken waren die, welke de prefect hem opdroeg. Zo werd de onderprefect ingeschakeld bij de invoering van de Franse conscriptie, het belastingstelsel en de invoering van de Franse rechterlijke organisatie. Tevens was hij q.q. lid van de raad van het departement.
De onder-prefect werd bijgestaan door de arrondissementsraad, die voor dit archief echter geen stukken heeft gevormd.
Geschiedenis van het archiefbeheer
Archiefvorming
Voor de vorming van zijn archief paste de onder-prefect van meet af aan het Franse agendastelsel toe. De ingekomen stukken ontvingen het nummer van binnenkomst van de agenda. Het werd bij deze stukken rechtsboven in rode inkt genoteerd later ook linksboven in zwarte inkt. De datum van inkomst werd niet vermeld en vrij vaak werd ook het agendanummer niet vermeld, omdat dit al in de brief vermeld werd. Naast de geregistreerde stukken telde men ook hier vrij wat stukken, die niet geregistreerd werden.
Geschiedenis van het archief en eerdere bewerkingen
Over plaatsing en ordening van het archief in zijn tijd van ontstaan is niets bekend. Bij de opheffing van de functie van districtscommissaris bij Koninklijk Besluit van 26 december 1814, nr. 51, werd onder meer bepaald, dat het archief van hem en zijn voorganger moest worden overgedragen aan de gouverneur. In 1821 bevond het zich in wanorde in de griffie van het Provinciaal Bestuur van Zuid-Holland, waar commies-archivist J.F.P. Grim het samen met dat van de prefect ordende. Waarschijnlijk niet lang daarna werd het samen met de archieven van de andere onder-prefecten overgedragen aan het Rijksarchief, waar het in 1860 in ieder geval aanwezig was. Het werd alweer samen met het archief van prefect en onder-prefect van een lijst voorzien door J.H. Hingman en J.J. Feijlbrief, in 1945 gevoigd door een al even summiere inventaris van J.L. van der Gouw.
De verwerving van het archief
Overbrenging van een overheidsarchief
Inhoud en structuur van het archief
3.02
Ordening van het archief
Zoals boven uiteengezet, is in het archief van de onder-prefect het seriestelsel toegepast. Een aparte serie besluiten kent het archief niet, deze zijn opgenomen in de kopieboeken van uitgaande brieven aan de maires. Voor het jaar 1811 ontbreken deze kopieboeken echter eveneens. Voor het overige zijn de series op gelijke wijze ingericht als die van de prefect. De administratie en daarmee het onderzoek werd na de aftocht van de Fransen niet veranderd.
Aanwijzingen voor de gebruiker
Openbaarheidsbeperkingen
Volledig openbaar.
Materiële beperkingen
Andere toegang
Op de 'Registres civiques' van Zuid-Holland (inventarisnummer 75) is een digitale index beschikbaar.
Aanvraaginstructie
Openbare archiefstukken kunnen online worden aangevraagd en gereserveerd. U kunt dit ook via de terminals in de studiezaal van het Nationaal Archief doen. Om te kunnen reserveren dient u de volgende stappen te volgen:
U maakt een profiel aan op www.gahetna.nl, en logt vervolgens in
Via de archiefinventaris (alleen de beschrijvingen met rode nummers) selecteert u het gewenste archiefstuk door op de knop 'Reserveren' te klikken
In het volgende scherm geeft u aan op welke dag u het archiefstuk wilt inzien
Indien u zich bevindt in de studiezaal en een tafelnummer heeft ontvangen kunt u dit nummer vermelden. Als u geen tafelnummer heeft kunt u tafelnummer 777 laten staan
Vervolgens bevestigt u uw reservering door deze te versturen.
Verwant materiaal
Beschikbaarheid van kopieën
Verwante archieven
Mocht men bij de onder-prefect niet verder kunnen met het onderzoek, dan zijn er twee mogelijkheden om elders verder te gaan. De eerste is het archief van de Prefect en de Commissaris-generaal van het Departement van de Monden van de Maas, 1811-1815 (3.02.09), de tweede de archieven van de diverse gemeenten in het ambtsgebied van deze onder-prefect.
Voor nader onderzoek over de periode na de Franse aftocht kan men zich wenden tot de gemeenten en de commissaris-generaal en toen deze per 1 mei 1814 verdween rechtstreeks tot het Provinciaal bestuur van Zuid-Holland.
Bijlagen
Concordantie
691 30
692 31
693 32
694 33
695 34
696 35
697 36
698 37
699 38
700 39
701-738 1-29
739-744 301-306
745 40
746 121
747 111
748 112, 113
749 47
750 48
751 56, 57
752 313
753 Prefect, 373
754 212-214
755 208
756 232
757 233
758 234
759 235
760 236
761 326, 332
762 237-240
763 75
764 297
765 85
766, 767 88
Beschrijving van de series en archiefbestanddelen
- ARCHIEF VAN DE ONDER-PREFECT VAN HET ARRONDISSEMENT DEN HAAG, 1811 - 1813, I.
  - ALGEMEEN
    - Ingekomen stukken, 1811-1813.; 1-29; 29 pakken
      - 1811 mrt -apr 17, nrs. 4- 21, 1
      - 1811 apr 23 - mei 17, nrs. 24 - 35, 2
      - 1811 mei 18-jun 1, nrs. 36- 51, 3
      - 1811 jun 4-jul 8, nrs. 53- 191, 4
      - 1811 jul 11- 30, nrs. 200- 279, 5
      - 1811 aug, nrs. 280- 425, 6
      - 1811 sep -nov 6, nrs. 427- 709, 7
      - 1811 nov 7-dec 6, nrs. 710- 838, 8
      - 1811 dec 8- 26, nrs. 842- 939, 9
      - 1811 dec 28- 31, nrs. 946- 967, 1812 jan 1- 30, nrs 968-1068; 10
      - 1812 jan 31 - feb 28, nrs. 1071 - 1164, 11
      - 1812 feb 29 - apr 1, nrs. 1165 - 1292, 12
      - 1812 apr 2 - mei 8, nrs. 1293 - 1453, 13
      - 1812 mei 9-jun 5, nrs. 1454 - 1578, 14
      - 1812 jun 6-jul 13, nrs. 1580 - 1744, 15
      - 1812 jul 14-aug 6, nrs. 1745 - 1837, 16
      - 1812 aug 7 - sep 18, nrs. 1838 - 1999, 17
      - 1812 sep 19 - okt 31, nrs. 2000 - 2170, 18
      - 1812 nov 3 - dec 10, nrs. 2173 - 2281, 19
      - 1812 dec 11 - 31, nrs. 2283 - 2318, 1813 jan 1- 16, nrs. 2319 - 2427; 20
      - 1813 jan 18 - feb 15, nrs. 2428 - 2514, 21
      - 1813 feb 16-apr 1, nrs. 2515 - 2655, 22
      - 1813 apr 3 - 14, nrs. 2658 - 2704, 23
      - 1813 apr 15 - mei 21, nrs. 2705 - 2781, 24
      - 1813 mei 22 -jun 23, nrs. 2782 - 2870, 25
      - 1813 jun 24 - jul 24, nrs. 2872 - 2951, 26
      - 1813 jul 26 - aug 13, nrs. 2952 - 3020, 27
      - 1813 aug 14 - sep 20, nrs. 3022 - 3124, 28
      - 1813 sep 21 - nov 16, nrs. 3125 - 3275, 29
    - Agenda's van ingekomen stukken; met bijlagen, 1811 - 1814.; 30-32; 3 delen en 5 stukker
      - 1811 mrt 2 - 1812 jan 11, nrs. 1 - 1004, 30
      - 1812 jan 1 -1813 mrt 19, nrs. 962 - 2600, 31; 1 deel
      - 1813 mrt 23 - nov 16, nrs. 2601 - 3275 1813 dec 4- 31, nrs. 1-346, 32; 1 deel
    - Kopieboeken van uitgaande brieven, met alfabetische indices, 1812- 1814.; 33-36; 4delen
      - Aan de prefect, 1812 jan 11 -1813 jan 27, nrs. 410 - 1087; aan de directeur van de centrale kas te Amsterdam, 1813 feb7-nov 11, nrs. 1-73, 33
      - Aan de prefect, 1813 jan 27 - nov 10, nrs. 1088 -1307; aan de commissaris-generaal, 1813 dec 6 - 1814 dec 31, nrs. 1 -137, 34
        Alfabetische index op uitgaande stukken aan de commissaris-generaal ontbreekt.
      - Aan onder-prefecten, maires en anderen, 1812 jan 11 -1813 mrt 27, nrs. 265 - 1679, 35
      - Aan onder-prefecten, maires en anderen, 1813 mrt 29 - nov 16, nrs. 1680 -1917; aan plaatselijke besturen/gemeentebesturen en anderen, 1813 dec 5-dec 31, nrs. 1 -292, 36
        Alfabetische index op uitgaande stukken aan plaatselijke besturen/gemeentebesturen en anderen ontbreekt.
    - Agenda's van uitgaande stukken, 1811-1814.; 37-39; 3delen
      - 1811 mrt 3- 1812 mei 30, 37
      - 1812 jun 1 - 1813 mei 30, 38
      - 1813 jun 1 - nov 16, nrs. 2054 - 5050, 1813 dec 5 - 1814 dec 31, nrs. 1-3510; 39
    - Register van geregistreerde documenten, processen-verbaal, eden, signalementen van deserteurs, beschikkingen, besluiten, benoemingen, goedgekeurde bestekken van bouwwerken en akten van verhuur, verpachting en verkoop, 1811- 1814.; 40; 1 deel
  - BIJZONDER
    - Belastingen, A.
      - Staten van ambtenaren van net Ministerie van Financiën, belast met de organisatie van de inning der verenigde rechten ("droits réunis"), met begeleidende schrijvens, 1811.; 41; 3 stukken
      - Stukken betreffende de hoogst aangeslagenen in de gemeenten, 1811 en 1813.; 42; 1 omslag
      - Stukken betreffende onbewoonde huizen en Ieegstaande gebouwen, 1811- 1813.; 43; 1 omslag
      - Stukken betreffende de voordracht van kandidaten voor de functie van zetter der directe belastingen, 1811-1813.; 44; 1 omslag
      - Stukken betreffende de inning der directe belastingen, 1811-1813.; 45; 1 pak
      - Stukken betreffende stortingen door gemeenteontvangers aan de centrale kas, 1811-1813.; 46; 1 omslag
      - Registers van stortingsbewijzen van door de gemeentelijke ontvangers gedane stortingen bij de particuliere ontvanger van het arrondissement Den Haag, 1811-1814.; 47-48; 2 delen
        - 1811 apr 18- 1813 okt 16, 47
        - 1813 okt 16-1814 dec 31, 48
      - Brieven van maires betreffende de afkondiging van vrijdom van grondbelasting voor kerken en pastorieën, 1812.; 49; 3 stukken
      - Stukken betreffende opmetingen en registratie voor het kadaster, 1812-1813.; 50; 1 omslag
      - Stukken betreffende de inning der patenten in de gemeenten, 1812- 1813.; 51; 1 omslag
      - Stukken betreffende oninbare posten van de grondbelasting, 1812- 1813.; 52; 1 omslag
      - Begeleidingsbrieven van maires bij de kohieren van de veebelasting, 1812-1813.; 53; 1 omslag
      - Stukken betreffende bezwaren tegen aanslagen in de belastingen, 1812 -1815.; 54-57; 2 delen en 2 omslagen
        - Stukken betreffende de regeling voor de indiening en afkondiging 1812-1813., 54
        - Brieven betreffende de indiening 1812-1813., 55
        - Register van aantekening van bezwaarschriften 1812-1813., 56; 1 deel
        - Register van aantekening van beslissingen op bezwaarschriften 1813-1815., 57; 1 deel
      - Brief van de maire van Zegwaart betreffende toezending van rekeningen van het recht van successie, 1813.; 58; 1 stuk
      - Stukken betreffende de in 1808 door koning Lodewijk Napoleon opgelegde omslag van ƒ 3.000.000, -, 1813.; 59; 5 stukken
    - Bestuur, B.
      - Instructies van de prefect; met bijlagen, 1811-1812.; 60; 1 omslag
      - Brief van de directeur der posterijen te Leiden betreffende frankering van poststukken en de vrijstelling van de prefect c.s. daarvan, 1811.; 61; 1 stuk
      - Brief van de prefect betreffende opzending van werk van kunstenaars naar het Binnenhof, 1811.; 62; 1 stuk
      - Brieven van de prefect betreffende inlichtingen over ambtenaren van het arrondissement, 1811-1812.; 63; 3 stukken
      - Stukken betreffende de instelling van de arrondissementsraad en haar zittingen, 1811 en 1813.; 64; 1 katern en 8 stukken
      - Brieven van de prefect betreffende ontvangst van gedrukte stukken van de onder-prefectuur, 1811 -1813.; 65; 8 stukken
      - Brieven van de prefect aan andere bestuurders betreffende algemene beginselen van bestuur; afschriften, met begeleidende schrijvens, 1811 - 1813.; 66; 1 omslag
      - Sollicitaties van merendeels oud-militairen om een baan, 1811-1813.; 67; 1 omslag
      - Brief van de prefect betreffende het misselijk makend gebruik van zijn besluiten als pakpapier, 1812.; 68; 1 stuk
      - Brief van de prefect betreffende de ontvangst van onder meer twee zegels van de stad Den Haag, 1812.; 69; 1 stuk
      - Brieven betreffende instelling en zittingen van de kantonnale vergaderingen, 1812-1813.; 70; 1 omslag
      - Brieven betreffende de ontvangst van het Bulletin des Lois, 1812- 1813.; 71; 1 omslag
      - Stukken betreffende de installatie van leden van de kiescolleges van het departement en van het arrondissement Den Haag, 1813.; 72; 1 omslag
      - Brief van de prefect betreffende terugzending van het register van ontvangst van talons door de ontvanger van het arrondissement, 1813.; 73; 1 stuk
    - Bevolking en vertegenwoordiging, C.
      - Brief van de prefect betreffende gratis registratie van een huwelijk, 1811.; 74; 1 stuk
      - "Registre civique", register van kiesgerechtigden in het arrondissement; met wijzigingen, 1813, 1811.; 75; 1 deel
        Op de 'Registres civiques' van Zuid-Holland is een digitale index beschikbaar.
      - Brieven van maires betreffende de ontvangst van registers van de burgerlijke stand, 1811-1812.; 76; 1 omslag
      - Staten van wijzigingen van het registre en de listes civiques; met begeleidende schrijvens, 1811 en 1813.; 77; 1 pak
        Bevat onder meer naamlijsten van Stompwijk, Veur, Zoetermeer en Leidschendam
      - Brieven van maires en staten van uitgereikte paspoorten, 1811-1813.; 78; 1 pak
      - Stukken betreffende benodigdheden voor en bezigheden van de burgerlijke stand, 1811-1813.; 79; 1 omslag
      - Staten van dorps- en plattelandsbevolking, met specificatie naar beroepsgroep; met begeleidende schrijvens, 1812- 1813.; 80; 1 omslag
      - Kwartaalstaten en brieven van geboorten, huwelijken en overlijdens, gezonden door de maires, 1812-1813.; 81-82; 2pakken
        - 1812, 81
        - 1813, 82
      - Stukken betreffende naamsaanneming, 1812-1813.; 83; 3 stukken
      - Brieven van maires betreffende terugzending van cartes civiques, met deze cartes, 1813.; 84; 1 omslag
      - Register van legalisering van binnen- en buitenlandse paspoorten, z.j.; 85; 1 katern
    - Domeinen, D.
      - Stukken betreffende de voorbereiding van de verkoop van domeinen, 1811-1813.; 86; 1 omslag
      - Stukken betreffende de inning van renten, behorend aan domeinen, 1811-1813.; 87; 1 omslag
      - Processen-verbaal van de verkoop van domeinen, 1812- 1813.; 88; 1 pak
      - Stukken betreffende de verkoop van domeinen van het Amortisatiesyndcaat, 1812 - 1813.; 89; 3 stukken
      - Brief van de prefect betreffende onderzoek door de directeur van dome nen in zijn archief, 1813.; 90; 1 stuk
    - Economie, E.
      - Brieven van maires en staten betreffende de migratie van arbeiders, 1811.; 91; 1 omslag
      - Staat van gilden van Den Haag en de ionen van hun leden, 1812.; 92; 1 stuk
    - Gemeenten, F.
      - Bestuur, 1.
        - Keizerlijk decreet betreffende de benoeming van maires, hun plaatsvervangers en gemeenteraadsleden; met begeleidend schrijven, 1811.; 93; 2 stukken
        - Lijsten van kandidaten voor de gemeenteraden, 1811.; 94; 1 omslag
        - Brief van de prefect betreffende de ontvangst van de plattegrond van Leiden, 1811.; 95; 1 stuk
        - Processen-verbaal van de benoeming van maires en hun plaatsvervange met begeleidende schrijvens, 1811- 1813.; 96; 1 omslag
        - Processen-verbaal van benoeming van gemeenteraadsleden; met begeleidende schrijvens, 1811-1813.; 97; 1 omslag
        - Stukken betreffende de aanwezigheid van bomen in de gemeenten en hun eigenaren, 1811-1813.; 98; 1 omslag
        - Stukken betreffende het functioneren van maires, 1812.; 99; 1 omslag
        - Besluit van de gemeenteraad van Katwijk betreffende de wenselijkheid van een nieuw gebouw voor de mairie, 1812.; 100; 1 stuk
        - Stukken betreffende vergaderingen van de gemeenteraad van Rijswijk, 1812.; 101; 4 stukken
        - Brieven betreffende de ordening van de gemeentelijke archieven, 1812.; 102; 5 stukken
        - Stukken betreffende de aanwezigheid van wateren en visserijen in Hazerswoude en Leidschendam, behorend aan de gemeente, 1812.; 103; 4 stukken
        - Stukken betreffende de grootte der gemeenten; met begeleidende schrijvens, 1812-1813.; 104; 4 stukken
        - Stukken betreffende de aanstelling van verkopers van Ioten voor de "Loterie Hollandaise", 1812-1813.; 105; 1 omslag
        - Staten van secretarissen en griffiers in de gemeenten Alphen, Bodegraven en Rijswijk; met begeleidende schrijvens, 1813.; 106; 6 stukken
        - Brief van de prefect om snel de lijst van burgemeesters van het arrondissement op te zenden ter opname in het tijdschrift "Bijdragen ter bevordering van 't onderwijs", 1813.; 107; 1 stuk
        - Brief van de maire van Bodegraven betreffende de uitrusting van een vuilniskar, 1813.; 108; 1 stuk
      - Financien, 2.
        - Stukken betreffende de invoering van het octrooi in de gemeenten, 1811 -1812.; 109; 1 omslag
        - Rekeningen van de gemeenten over 1805 -1811, 1811-1813.; 110; 1 pak
        - Gemeentebegrotingen; met bijlagen, 1811-1813.; 111-113; 3 pakken
          - Alphen - Leidschendam., 111
          - Rijswijk - Wassenaar., 112
          - Zegwaart - Zwammerdam., 113
        - Stukken betreffende de verpachting van haardas en vuilnis, 1811-1813.; 114; 1 omslag
        - Brieven betreffende de opzending van gemeenterekeningen, 1812.; 115; 3 stukken
        - Lijst van traktementen van functionarissen van de gemeente Zoetermeer; met begeleidend schrijven, 1812.; 116; 2 stukken
        - Stukken betreffende tekorten op gemeenterekeningen en het saneren daarvan, 1812-1813.; 117; 1 omslag
        - Stukken betreffende aanstelling van gemeenteontvangers, 1812-1813.; 118; 1 omslag
        - Brieven en staten van inkomsten en uitgaven van de gemeenten over 1810 - 1812 en het resultaat van de rekening, 1812- 1813.; 119; 1 omslag
        - Stukken betreffende de aanwezigheid van geldige Hollandse waardepapieren in de gemeenten, 1812- 1813.; 120; 1 omslag
        - Processen-verbaal van controle van gemeentekassen; met begeleidende schrijvens, 1812-1813.; 121; 1 pak
        - Register van aantekening van controle van gemeentekassen, 1813.; 122; 1 katern
        - Staten van voor de opmaak van gemeenterekeningen benodigde gezegelde bladen; met begeleidend schrijven, 1813.; 123; 3 stukken
    - Handel en nijverheid, G.
      - Brief van de prefect betreffende ontvangst van een staat van maten en gewichten, welke in gebruik zijn bij de gemeenten, 1811.; 124; 1 stuk
      - Brief van de prefect betreffende onrechtmatige verkoop van goed door de douane, 1811.; 125; 1 stuk
      - Stukken betreffende verlening van vergunningen aan boekhandelaren, 1811-1812.; 126; 7 stukken
      - Stukken betreffende het toezicht op goud- en zilversmeden, 1811-1812.; 127; 9 stukken
      - Stukken betreffende de prijzen van levensmiddelen op de markt, 1811-1813.; 128; 1 omslag
      - Brieven van maires betreffende kosteloos wegen in hun gemeenten, 1812.; 129; 3 stukken
      - Staten van arbeiders in fabrieken en manufacturen met begeleidend schrijven, 1812.; 130; 3 stukken
      - Staten van molens in de gemeenten; met begeleidende schrijvens, 1812.; 131; 7 stukken
      - Brief van de maire van Zoetermeer betreffende ontvangst van een besluit van de prefect om vrijelijk een beroep uit te mogen oefenen, 1812.; 132; 1 stuk
      - Staat van eigenaren van graan in Zoetermeer, 1812.; 133; 1 stuk
      - Staten van marskramers en verkopers van liederenbundels; met begeleidende schrijvens, 1812-1813.; 134; 1 pak
      - Staten van fabrieken en manufacturen in de gemeenten; met begeleidende schrijvens, 1812-1813.; 135; 1 pak
      - Staten van leerlooierijen; met begeleidende schrijvens, 1813.; 136; 1 omslag
      - Stukken betreffende het opzenden van de gegevens over papierfabrieken, 1813.; 137; 4 stukken
      - Brief van de prefect betreffende inbeslagname van het boek "Manuel du droit francais", 1813.; 138; 1 stuk
      - Brief van de prefect betreffende een advies van de onder-prefect over standaardisering van riemen papier, 1813.; 139; 1 stuk
    - Justitie, H.
      - Gevangenissen, 1.
        - Stukken betreffende werkzaamheden aan gevangenissen, 1811 - 1813.; 140; 1 omslag
        - Staten van gevangenen in diverse gevangenissen; met begeleidende schrijvens, 1811-1813.; 141-145; 5 pakken
          - 1811, 141
          - 1812 jan- jun, 142
          - 1812 jul - dec, 143
          - 1813 jan - mei, 144
          - 1813 jun-nov, 145
        - Brief van de prefect betreffende ontvangst van een proces-verbaal betreffende instelling van de Commissie van Weldadigheid van het Huis van Justitie te Den Haag, 1812.; 146; 1 stuk
        - Stukken betreffende de kosten voor voeding, kleding en huisvesting van gevangenen, 1812- 1813.; 147; 1 pak
        - Brieven van de prefect betreffende ontsnapping van gevangenen uit het Huis van Justitie te Den Haag, 1812- 1813.; 148; 2 stukken
        - Stukken betreffende aanstelling van concierges van gevangenissen, 1812-1813.; 149; 1 omslag
        - Staat van het traktement van de chirurgijn der gevangenissen te Den Haag, 1813.; 150; 3 stukken
          In drievoud.
        - Stukken betreffende de ziekenzorg in de gevangenissen te Den Haag, 1813.; 151; 2 stukken
        - Stukken betreffende de aanstelling van "guichetiers" bij de gevangenissen te Den Haag, 1813.; 152; 8 stukken
        - Stukken betreffende ontslag van gevangenen uit detentie, 1813.; 153; 3 stukken
        - Brief van de maire van Den Haag betreffende een niet nader genoemde gebeurtenis in het Huis van Justitie aldaar, 1813.; 154; 1 stuk
      - Rechterlijke instances, 2.
        - Brieven betreffende de aanstelling van vrederechters, 1811.; 155; 6 stukken
        - Stukken betreffende zaken, behandeld door gerechtshoven, 1811 -1813.; 156-158; 1 omslag en 17 stukken
          - Van de rechtbank van eerste aanleg 1811- 1813., 156; 9 stukken
          - Van de vredegerechten 1811-1813., 157
          - Van het Keizerlijk gerechtshof 1812- 1813., 158; 8 stukken
        - Stukken betreffende kosten voor de rechtspraak, 1811 -1813.; 159-164; 1 pak, 4 omslagen en 5 stukken
          - Van de rechtbank van eerste aanleg 1811-1813., 159